臺灣高等法院刑事裁定
110年度聲字第3839號
聲  請  人  臺灣高等檢察署檢察官
受  刑  人  雲欣豪



上列聲請人因受刑人數罪併罰有二裁判以上，聲請定其應執行之
刑（聲請案號：臺灣高等檢察署110年度執聲字第1712號），本
院裁定如下：
    主  文
雲欣豪因犯如附表所示各罪所處之刑，應執行有期徒刑伍年拾月
。
    理  由
一、聲請意旨略以：受刑人雲欣豪因偽造文書等數罪，先後經判
    決確定如附表，應依刑法第50條第1項第1款、第2項、第53
    條、第51條第5款之規定，定其應執行之刑，爰依刑事訴訟
    法第477條第1項之規定聲請定應執行之刑等語。
二、按裁判確定前犯數罪者，併合處罰之，但得易科罰金與不得
    易科罰金之罪，不在此限；前項但書情形，受刑人請求檢察
    官聲請定應執行刑者，依第51條規定定之；數罪併罰，有二
    裁判以上者，依第51條之規定，定其應執行之刑；數罪併罰
    ，分別宣告多數有期徒刑者，於各刑中之最長期以上，各刑
    合併之刑期以下，定其刑期，但不得逾30年，刑法第50條第
    1項但書第1款、第2項、第53條及第51條第5款分別定有明文
    。準此，合於數罪併罰之數罪，其中有得易科罰金之罪與不
    得易科罰金之罪，須經受刑人請求檢察官聲請，始得依刑法
    第51條第5款之規定定其應執行之刑。又數罪併罰中之一罪
    ，依刑法規定得易科罰金，若因與不得易科之他罪併合處罰
    結果，而不得易科罰金時，原可易科罰金部分所處之刑，自
    亦毋庸為易科折算標準之記載，司法院釋字第144號解釋意
    旨亦可資參照。再按數罪併罰之定執行刑，係基於刑罰經濟
    與責罰相當之考量，所為一新刑罰之宣告，並非給予受刑人
    不當利益，法院於審酌個案具體情節，裁量定應執行之刑時
    ，除應嚴格遵守刑法第51條所定方法為規範量刑之外部性界
    限外，其所定之執行刑，祇須無全然喪失權衡意義或裁量行
    使顯然有違比例原則之情形，並不悖於定應執行刑之恤刑目
    的者，即無違法（最高法院108年度台抗字第326號裁定意旨
    參照）。而刑事訴訟法第370條第2項、第3項，已針對第二
    審上訴案件之定應執行刑，明定有不利益變更禁止原則之適
    用；而分屬不同案件之數罪併罰有應更定執行刑之情形，倘
    數罪之刑，曾經定應執行刑，再與其他裁判宣告之刑定應執
    行刑時，在法理上亦同受此原則之拘束。亦即，另定之執行
    刑，其裁量所定之刑期，不得較重於前定之執行刑加計後裁
    判宣告之刑或所定執行刑之總和（最高法院109年度台抗字
    第1503號裁定意旨參照）。　　　　　　
三、經查：
　㈠受刑人因偽造文書等如附表所示之19罪，業經如附表所示法
    院先後判處如附表所示之刑，其中附表編號一、七至十九所
    示罪刑並經判處應執行有期徒刑5年，附表編號二至六所示
    罪刑並經判處應執行有期徒刑1年3月，且於如附表所示之日
    期分別確定在案，有各該裁判及本院被告前案紀錄表在卷可
    按。又附表編號二至六所示為得易科罰金之罪，其餘附表所
    示各罪均為不得易科罰金之罪，屬於刑法第50條第1項但書
    第1款之情形。嗣受刑人於各該罪刑之裁判確定後，同意由
    檢察官向法院聲請定應執行刑，此有受刑人於民國110年9月
    3日出具之「臺灣新竹地方檢察署受刑人定執行刑或易科罰
    金意願回覆表」在卷為憑，茲檢察官聲請定其應執行之刑，
    本院審核認聲請為正當。
　㈡經徵詢受刑人關於定刑之意見後，審酌受刑人所犯如附表所
    示之19罪，其中附表編號一、七至十九所示罪刑經定應執行
    有期徒刑5年，附表編號二至六所示罪刑經定應執行有期徒
    刑1年3月，已如前述，依上揭規定及說明，本院就附表所示
    各罪再定應執行刑時，自應受上開所定應執行刑加計其他裁
    判所處刑期之內部界限所拘束，並考量受刑人所犯如附表所
    示之19罪，附表編號七至十九所示均為行使偽造私文書罪，
    附表編號一至六所示則為（加重）竊盜罪，犯罪類型不同，
    所侵害法益並不相同，責任非難重複程度較低，各自侵害法
    益之加重效應較為獨立；而被告多次竊盜及行使偽造私文書
    ，對危害法益之加重效應較屬有限，行為人透過各罪所顯示
    之人格面應無不同，然因係侵害各不相同之個人財產法益，
    各罪間之關係仍具相當獨立性，爰為整體之非難評價後，定
    如主文所示之應執行刑。
四、應依刑事訴訟法第477條第1項，刑法第53條、第51條第5款
    、第50條第2項，裁定如主文。　　
中　　華　　民　　國　　110 　年　　10　　月　　19　　日
　　　　　　　　　刑事第九庭  審判長法　官  潘翠雪
　　　　　　　　　　　　　　　　　  法　官  陳俞婷
　　　　　　　　　　　　　　　　　  法　官  陳信旗
以上正本證明與原本無異。
如不服本裁定，應於收受送達後5日內向本院提出抗告狀。
                                    書記官  董佳貞
中　　華　　民　　國　　110 　年　　10　　月　　19　　日
附表     編號         一        二        三 罪名  加重竊盜罪 竊盜罪 竊盜罪 宣告刑  有期徒刑7月 有期徒刑5月，如易科罰金，以新臺幣1千元折算1日 有期徒刑5月，如易科罰金，以新臺幣1千元折算1日 犯罪日期  106年6月5日 106年3月19日 106年6月14日 最 後 事 實 審 法院、 案號 本院109年度原上訴字第151號（聲請書誤載為新竹地院） 本院109年度原上訴字第151號 本院109年度原上訴字第151號  判決日期 110年1月5日 110年1月5日 110年1月5日 確 定 判 決 法院、 案號 本院109年度原上訴字第151號 本院109年度原上訴字第151號 本院109年度原上訴字第151號  確定日期 110年1月5日 110年1月5日 110年1月5日 

編號         四        五        六 罪名  竊盜罪 竊盜罪 竊盜罪 宣告刑  有期徒刑5月，如易科罰金，以新臺幣1千元折算1日 有期徒刑5月，如易科罰金，以新臺幣1千元折算1日 有期徒刑5月，如易科罰金，以新臺幣1千元折算1日 犯罪日期  106年6月24日 106年10月15日 107年4月23日 最 後 事 實 審 法院、 案號 本院109年度原上訴字第151號 本院109年度原上訴字第151號 本院109年度原上訴字第151號  判決日期 110年1月5日 110年1月5日 110年1月5日 確 定 判 決 法院、 案號 本院109年度原上訴字第151號 本院109年度原上訴字第151號 本院109年度原上訴字第151號  確定日期 110年1月5日 110年1月5日 110年1月5日 
編號         七        八        九 罪名  行使偽造私文書罪 行使偽造私文書罪 行使偽造私文書罪 宣告刑  有期徒刑7月 有期徒刑7月 有期徒刑9月 犯罪日期  106年3月19日 106年3月19日 106年6月5日 最 後 事 實 審 法院、 案號 本院109年度原上訴字第151號 本院109年度原上訴字第151號 本院109年度原上訴字第151號  判決日期 110年1月5日（聲請書誤載為同年3月15日） 110年1月5日（聲請書誤載為同年3月15日） 110年1月5日（聲請書誤載為同年3月15日） 確 定 判 決 法院、 案號 本院109年度原上訴字第151號 本院109年度原上訴字第151號 本院109年度原上訴字第151號  確定日期 110年7月19日 110年7月19日 110年7月19日 

編號         十       十一       十二 罪名  行使偽造私文書罪 行使偽造私文書罪 行使偽造私文書罪 宣告刑  有期徒刑9月 有期徒刑9月 有期徒刑7月 犯罪日期  106年6月14日  106年6月24日  106年6月24日 106年6月4日 最 後 事 實 審 法院、 案號 本院109年度原上訴字第151號 本院109年度原上訴字第151號 本院109年度原上訴字第151號  判決日期 110年1月5日（聲請書誤載為同年3月15日） 110年1月5日（聲請書誤載為同年3月15日） 110年1月5日（聲請書誤載為同年3月15日） 確 定 判 決 法院、 案號 本院109年度原上訴字第151號 本院109年度原上訴字第151號 本院109年度原上訴字第151號  確定日期 110年7月19日 110年7月19日 110年7月19日 
編號        十三        十四       十五 罪名  行使偽造私文書罪 行使偽造私文書罪 行使偽造私文書罪 宣告刑  有期徒刑7月 有期徒刑10月 有期徒刑10月 犯罪日期  106年6月24日 106年10月15日 106年10月15日 最 後 事 實 審 法院、 案號 本院109年度原上訴字第151號 本院109年度原上訴字第151號 本院109年度原上訴字第151號  判決日期 110年1月5日（聲請書誤載為同年3月15日） 110年1月5日（聲請書誤載為同年3月15日） 110年1月5日（聲請書誤載為同年3月15日） 確 定 判 決 法院、 案號 本院109年度原上訴字第151號 本院109年度原上訴字第151號 本院109年度原上訴字第151號  確定日期 110年7月19日 110年7月19日 110年7月19日 

編號        十六       十七      十八 罪名  行使偽造私文書罪 行使偽造私文書罪 行使偽造私文書罪 宣告刑  有期徒刑7月 有期徒刑7月 有期徒刑7月 犯罪日期  106年10月15日 106年10月15日 107年4月23日 最 後 事 實 審 法院、 案號 本院109年度原上訴字第151號 本院109年度原上訴字第151號 本院109年度原上訴字第151號  判決日期 110年1月5日（聲請書誤載為同年3月15日） 110年1月5日（聲請書誤載為同年3月15日） 110年1月5日（聲請書誤載為同年3月15日） 確 定 判 決 法院、 案號 本院109年度原上訴字第151號 本院109年度原上訴字第151號 本院109年度原上訴字第151號  確定日期 110年7月19日 110年7月19日 110年7月19日 
編號        十九  罪名  行使偽造私文書罪 宣告刑  有期徒刑9月 犯罪日期  107年4月23日 最 後 事 實 審 法院、 案號 本院109年度原上訴字第151號  判決日期 110年1月5日（聲請書誤載為同年3月15日） 確 定 判 決 法院、 案號 本院109年度原上訴字第151號  確定日期 110年7月19日